臺灣高雄地方法院刑事判決　　　　　　　95年度易字第2282號
公　訴　人　臺灣高雄地方法院檢察署檢察官
被　　　告　乙○○
　　　　　　　　　　（現於臺灣高雄看守所羈押中）
上列被告因竊盜案件，經檢察官提起公訴（95年度偵字第27164號
），本院判決如下：
    主  文
乙○○竊盜，累犯，處有期徒刑伍月，如易科罰金，以新臺幣壹
仟元折算壹日。未扣案之機車鑰匙壹支，沒收之。
    事  實
一、乙○○曾於民國94年間，因違反毒品危害防制條例案件，經
    臺灣高雄地方法院判決處有期徒刑8 月確定，於95年5 月23
    日縮刑期滿執行完畢（累犯）。嗣復因詐欺案件，經臺灣高
    雄地方法院判決處有期徒刑2 月確定，另於96年1 月5 日縮
    刑期滿執行完畢（非累犯）。詎其不知悔改，竟意圖為自己
    不法之所有，於95年9 月3 日上午7 時6 分許，在高雄市○○區○○街331 號長春醫院前方停車處，以其所有之自備機
    車鑰匙（未扣案）插入丁○○所有車號GJ3-371 號重型機車
    之鎖頭，惟因無法發動，乙○○改以騎坐在該機車上，慢行
    遷走之方式，竊取該機車得手，嗣經丁○○報警處理，經警
    調閱長春醫院現場監視錄影帶而循線查獲，並為警於95年9
    月11日21時許，在高雄市○○區○○街與德明路口，尋獲丁○○失竊之該機車，始悉上情。
二、案經高雄市政府警察局楠梓分局報請臺灣高雄地方法院檢察
    署檢察官偵查起訴。
    理  由
甲、證據能力
    按被告以外之人於審判外之言詞或書面陳述，除法律有規定
    者外，不得作為證據，刑事訴訟法第159 條第1 項定有明文
    。又按被告以外之人於審判外之陳述，雖不符前4 條之規定
    ，而經當事人於審判程序同意作為證據，法院審酌該言詞陳
    述或書面陳述作成時之情況，認為適當者，亦得為證據。當
    事人、代理人或辯護人於法院調查證據時，知有第159 條第
    1 項不得為證據之情形，而未於言詞辯論終結前聲明異議者
    ，視為有前項之同意，刑事訴訟法第159 條之5 亦有明文。
    立法意旨在於傳聞證據未經當事人之反對詰問予以核實，原
    則上先予排除，惟若當事人已放棄詰問或未聲明異議，基於
    證據資料愈豐富，愈有助於真實發現之理念，且強化言詞辯
    論主義，法院自可承認該傳聞證據例外擁有證據能力。經查
    ：證人即告訴人丁○○在警詢時之證述，雖屬被告以外之人
    於審判外所為之陳述而為傳聞證據，惟公訴人、被告於本院
    調查證據時均明知此節，且表示同意作為證據，本院審酌上
    開事證作成時，應無不當取供或其他違法取證之情形，認為
    以之作為本案之證據亦屬適當，依上開說明，認有證據能力
    。
乙、實體部分
一、訊據被告乙○○固坦承有於上揭時間、地點為上揭行為，惟
    矢口否認有何竊盜犯行，辯稱：伊係誤以為該車是自己失竊
    的機車云云。經查：
  (一)上揭犯罪事實核與證人即告訴人丁○○證述情節相符，復有
    照片、車輛協尋電腦輸入單、車輛尋獲證明單、車輛竊盜（
    車牌失竊）資料個別查詢報表查詢車輛認可資料、車籍作業
    系統查詢認可資料在卷可稽，堪以認定。
  (二)雖被告以前詞置辯，然查，被告所稱為其弟丙○○所有、由
    其所使用之車號XJD-169 號重型機車係車身顏色為「藍」、
    1992年10月出廠、山葉牌、125C.C. ，此有車籍作業系統查
    詢認可資料、本院函詢高雄市監理處南區分處所檢附之機車
    車籍查詢資料（本院卷第34頁）在卷可證，證人即被告之胞
    弟丙○○亦於96年1 月25日本院審理時到庭具結證述：車號
    XJD-169 號重型機車係登記在伊名下，伊於被告所稱遺失之
    時間日前1 、2 個月借予被告使用，後來被告有跟伊說該機
    車於95年9 月2 日遺失，伊便於95年9 月9 日與被告一同去
    派出所報案遺失，機車鑰匙被告沒有還伊，該機車係山葉牌
    、車齡約10年、車身為『深色』，伊記得是深色系列沒有錯
    等語在卷（見本院卷第54、57頁），是足認被告所稱其原本
    使用之XJD-169 號重型機車之外型顏色確實是深藍色系無訛
    。至告訴人所有之車號GJ3-371 號重型機車係車身顏色為「
    銀」（交通部公路總局高雄區監理所資料係載『黑、銀』）
    、2000年2 月出廠、山葉牌、125C.C. ，此有車輛竊盜、車
    牌失竊資料個別查詢報表查詢車輛認可資料、本院函詢交通
    部公路總局高雄區監理所檢附之機車車籍查詢資料（本院卷
    第31頁）在卷可證，另卷附車輛協尋電腦輸入單上亦載告訴
    人機車係「黑、銀」色、車輛尋獲證明單上載係「銀色」，
    證人即告訴人丁○○於警詢時亦證稱：失竊機車係銀黑色等
    語，證人即查獲警員蔡宗憲於同日到庭亦具結證述：伊接獲
    告訴人報案機車失竊後，有調得該處監視錄影帶並勘驗錄影
    帶畫面，畫面是彩色的，當中伊有看到被告牽的那台機車是
    銀色的，這也是伊等請被告過來說明的原因，因為伊看過被
    告之前騎的機車是類似黑色的，銀色跟黑色相差很多等語在
    卷。再參以本院同日審理時當庭勘驗監視錄影畫面勘驗結果
    為：「車號GJ3-371 號機車，車身為銀白色，有黑色線條修
    飾。」在卷可憑，是足證告訴人所有之機車車身確為銀白色
    ，有黑色線條修飾。該兩輛機車顏色顯然不同，不致誤認，
    被告辯稱誤認所牽之機車為自己的云云，並不足採。
  (三)再者，被告辯稱伊使用之機車在95年9 月2 日失竊，後有至
    右昌派出所報案，故95年9 月3 日才會誤以為告訴人的機車
    是自己遺失的機車，而自行牽走云云。惟查：證人丙○○於
    同日證述：伊借給被告使用的機車，後來被告跟伊說該機車
    於95年9 月2 日遺失，伊便於95年9 月9 日與被告一同去派
    出所報案遺失，機車鑰匙被告沒有還伊等語（見本院卷第54
    頁），此核與證人即查獲警員蔡宗憲於同日到庭具結證述：
    被告係95年9 月9 日到右昌派出所報案，稱車號XJD- 169號
    機車係95年9 月2 日遺失等語（見本院卷第55頁）在卷相符
    ，堪認為真。而證人丙○○於同日證述：「（問：在被告在
    派出所通知你之前，被告有無跟你說他有找到你的XJD-16 9
    號機車？）答：沒有。」（見本院卷第55、57頁）等語則明
    確在卷。職是，若被告所辯為真，亦即95年9 月3 日被告確
    實係誤認告訴人機車為自己所遺失之機車而誤牽者，則當日
    之後，被告即應認為自己之機車已然尋回，既然被告自認已
    尋回自己之機車，又何需於95年9 月9 日至派出所報案該機
    車遺失？且何以未告知機車所有人丙○○已尋回機車之事，
    反仍與之一同至派出所報案遺失？況95年9 月9 日當時，員
    警亦尚未尋獲被告所取走之告訴人所有GJ3- 371號機車，被
    告亦不至於認為係該機車再次遺失。綜上，被告辯稱誤認為
    係自己遺失之機車云云，顯與事理相違且前後矛盾，尚難採
    信。
  (四)此外，本院審理時勘驗95年9 月3 日長春醫院監視錄影畫面
    結果：「一、監視錄影畫面時間為：2006年9 月3 日7 時5
    分29秒至7 時10分55秒止。二、被告於7 時6 分31秒出現於
    畫面中。三、車號GJ3-371 號機車，車身為銀白色，有黑色
    線條修飾。四、被告走路姿勢正常，步伐穩健，神情亦正常
    ，動作靈活，並無搖晃、遲緩、遲疑等現象。五、被告出現
    於畫面後，先靠近上開機車，後左右觀察機車，在己身口袋
    裡找尋鑰匙，後持鑰匙開啟機車，約1 分鐘無法發動，接著
    將鑰匙放在地上，以安全帽敲打後企圖再以鑰匙發動機車，
    但仍無法發動，便跨坐在機車座位上，將該機車牽離現場。
    」有勘驗筆錄在卷可稽。而衡諸常情，一般人無法發動機車
    時，自當注意車號、外型等處，以確定是否為己所有之車輛
    ，本件被告確知無法發動機車時，仍不斷以安全帽敲打機車
    ，後仍將之以騎坐之方式牽離，是被告確實知悉該機車並非
    其所有。雖被告另辯稱當時伊有一次服完五天份的安眠藥，
    所以意識不清，才會誤認云云，然觀諸勘驗畫面，被告動作
    及神情均靈敏、正常，並無意識不清之情形，況若一次服用
    五天份之安眠藥，被告理應昏睡不醒，亦無法如此活動，是
    被告所辯，顯係臨訟卸責之詞，委不足採。
  (五)另證人丙○○雖於同日到庭具結證稱：被告牽的車子，真的
    很像是伊借給被告的機車等語在卷，惟該兩輛機車顏色顯然
    不同、被告應非誤認等情，業經認定詳述如上，參以證人與
    被告係親兄弟之血親關係，其所稱顯係迴護之詞，不足採信
    。
  (六)綜上，本件事證明確，被告前揭竊盜犯行，洵堪認定。
二、論罪科刑方面
  (一)是核被告所為，係犯刑法第320 條第1 項之竊盜罪。被告有
    如犯罪事實欄所載之上揭前科紀錄，有臺灣高等法院被告前
    案紀錄表及臺灣高雄地方法院檢察署被告之刑案資料查註紀
    錄表在卷可稽，其於有期徒刑執行完畢，五年內因故意再犯
    本件有期徒刑以上之罪，應依刑法第47條第1 項規定，加重
    其刑。爰審酌被告正值青壯，竟不思以正當途徑賺取所需，
    為貪圖不法利益，竟率爾竊取他人財物，所為實不足取，且
    於犯後猶飾詞卸責、否認犯行，毫無悔意，素行非佳，此有
    前開臺灣高等法院被告前案紀錄表足按，猶未能知所警惕，
    仍為本件犯行，復參以被告之犯罪手段，及其所竊得之上開
    物品價值等一切情狀，量處如主文所示之刑，並參酌被告犯
    罪情節及家庭經濟狀況，諭知易科罰金之折算標準，以示儆
    懲。
  (二)未扣案之機車鑰匙1 支，為被告所有，供本件犯罪所用，業
    據被告供陳在卷，應依刑法第38條第1 項第2 款規定，宣告
    沒收。
據上論斷，應依刑事訴訟法第299 條第1 項前段，刑法第320 條
第1 項、第47條第1 項、第41條第1 項前段、第38條第1 項第2
款，刑法施行法第1 條之1 ，判決如主文。
本案經檢察官甲○○到庭執行職務。
中　　華　　民　　國　　96　　年　　2　　月　　7  　　日
                  刑事第十一庭  審判長法　官  何秀燕
                                      法  官  戰諭威
                                      法  官  吳金芳
以上正本證明與原本無異。
如不服本判決，應於判決送達後10日內，向本院提出上訴狀。
中　　華　　民　　國　　96　　年　　2 　　月　　7 　　日
                                      書記官  劉音利
附錄本判決論罪科刑法條全文：
刑法第320 條第1 項
意圖為自己或第三人不法之所有，而竊取他人之動產者，為竊盜
罪，處5 年以下有期徒刑、拘役或500 元以下罰金。
